Inventaris van de archieven van de Inspecties der Domeinen te Rotterdam, (1932) 1935-1969 (1970), ''s-Gravenhage, (1923) 1935-1969 (1974), Dordrecht, (1892) 1937-1968 (1969)
Nationaal Archief, Den Haag
- INSPECTIE DER DOMEINEN DORDRECHT (1892-) 1937-1968 (1969)., III
  - STUKKEN BETREFFENDE BIJZONDERE ONDERWERPEN., B
    - Registratie van objecten., 1
      - LEGGERS., 1.2
        - Legger der corporele goederen afkomstig van het voormalig kantoor Hellevoetsluis, artikelnummers 242-244., 1941; 438; 1 deel
        - Legger der corporele goederen., 1942-1966; 439-440; 1 deel, 1 omslag
          - Artikelnummers 295-319., 439
          - Aanvulling, artikelnummers 13-346., 440; 1 omslag
        - Leggers der onbeheerde nalatenschappen., 1938-1969; 441-443; 3 delen
          - Directie 's-Gravenhage, artikelnummers 1-13., 441
          - Directie Middelburg, artikelnummers 1-19., 442
          - Directie Rotterdam, artikelnummers 20-43., 443
    - Beheer van domeinen., 2
      - CORRESPONDENTIE., 2.1
        - Stukken betreffende de verkoop van onroerende goederen, gecodeerd met de letter A., 1937-1968; 444-454; 11 pakken
          - Dossiernummers 3-865., 444
          - Dossiernummers 886-1646., 445
          - Dossiernummers 2097-3164., 446
          - Dossiernummers 3200-4019., 447
          - Dossiernummers 4063-4991., 448
          - Dossiernummers 5018-6203., 449
          - Dossiernummers 6279-7276., 450
          - Dossiernummers 7488-8225., 451
          - Dossiernummers 8513-9754., 452
          - Dossiernummers 9782-2/322., 453
          - Dossiernummers 2/428-2/933., 454
        - Stukken betreffende de uitgiften in erfpacht en de overdracht van deze rechten gecodeerd met de letter B., 1937-1962; 455-461; 7 pakken
          - Dossiernummers 5-1119., 455
          - Dossiernummers 1152-1517., 456
          - Dossiernummers 1597-2598., 457
          - Dossiernummers 2643-3682., 458
          - Dossiernummers 3684-4914., 459
          - Dossiernummers 4915-6963., 460
          - Dossiernummers 7255-2/1552., 461
        - Stukken betreffende de verlening van erfdienstbaarheden en vergunningen gecodeerd met de letter C., 1937-1968; 462-467; 6 pakken
          - Dossiernummers 19-555., 462
          - Dossiernummers 571-2122., 463
          - Dossiernummers 2448-5362., 464
          - Dossiernummers 5379-6581., 465
          - Dossiernummers 6772-8675., 466
          - Dossiernummers 8813-2/1752., 467
        - Stukken betreffende grensuitmetingen, grensdadingen en grensregelingen gecodeerd met de letter D; dossiernummers 363-2/317., 1938-1964; 468; 1 pak
        - Stukken betreffende de afkoop van visrecht gecodeerd met de letter F., 1949-1957; 469; 1 omslag
        - Stukken betreffende andere aankoop, onteigening en vordering, ter beschikking stellen in eigendom en ruiling; gecodeerd met de letter N., 1938-1969; 470-480; 11 pakken
          - Dossiernummers 70-1562., 470
          - Dossiernummers 2084-4441., 471
          - Dossiernummers 4525-5651., 472
          - Dossiernummers 5658-6529., 473
          - Dossiernummers 6556-6999., 474
          - Dossiernummers 7046-8187., 475
          - Dossiernummers 8515-9145., 476
          - Dossiernummers 9147-9744., 477
          - Dossiernummers 9768-2/126., 478
          - Dossiernummers 2/140-2/831., 479
          - Dossiernummers 2/884-2/1762., 480
        - Stukken betreffende alle andere zaken gecodeerd met de letter O; dossiernummer 1095., 1937; 481; 1 omslag
        - Stukken betreffende onderwerpen die onder geen enkele letter vallen., 1892-1969; 482-486; 3 omslagen, 2 pakken
          - Uitwegvergunningen betreffende Rijkswegen nr. 7, 15, 16 en 19, 1892-1969, 482
          - Correspondentie betreffende 'Wegenleggers'., 483; 1937-1955
          - Uitwegvergunningen betreffende Rijkswegen gelegen in het gebied Hoeksche Waard, 1942-1961, 484
          - Stukken betreffende de behandeling van onbeheerde nalatenschappen. 1938-1963, 485-486
            - Dossiernummers 1130-4987., 485; 1 pak
            - Dossiernummers 4988-2/1319., 486; 1 pak
      - AKTEN., 2.2
        - Akten betreffende de verkoop van onroerende goederen gecodeerd met de letter A; aktenummers 6-253., 1937-1967; 487; 1 pak
        - Akten betreffende de uitgiften in erfpacht en opstal en de overdracht van deze rechten gecodeerd met de letter B., 1937-1968; 488-489; 2 pakken
          - Aktenummers 1-195., 488
          - Aktenummers 201-744., 489
        - Akten betreffende de erfdienstbaarheden en vergunningen gecodeerd met de letter C; aktenummers 9-9667., 1937-1968; 490; 1 pak
        - Akten betreffende grensuitmetingen, grensdadingen en grensregelingen gecodeerd met de letter D; aktenummers 10-28., 1946-1960; 491; 1 omslag
        - Akten betreffende alle andere zaken gecodeerd met de letter O; aktenummers 59-843., 1938-1963; 492; 1 omslag
- SUPPLEMENT 1997 op de archieven van de Inspecties der Domeinen in Zuid-Holland 1935-1969.
  - INSPECTIE ROTTERDAM., 1
    - LEGGERS., 1.2
      - Leggers van de grote wegen [2], artt. 1-12; Grote weg der 1e klasse nr. 4 van Amsterdam naar Hellevoetsluis gelegen in de gemeenten Maasland, Rozenburg en Maassluis (artt. 1-4); Grote weg der 2e klasse nr. 1 van Maassluis naar Rotterdam gelegen in de gemeenten Rozenburg (artt. 5-8); Grote weg der 1e klasse nr. 7 van Delft naar Overschie gelegen in de gemeenten Delft en Overschie (art. 9 ); Grote weg van 's-Gravenhage naar Rotterdam gelegen in de gemeente Overschie (artt. 10-12)., 1866-1956; 499-502; 4 delen
        - Deel 1: artt. 1-2, met bladwijzer., 499
        - Deel 2: artt. 3-6., 500
        - Deel 3: artt. 7-10, aangelegd in 1914., 501
        - Deel 4: artt. 11-12, aangelegd in 1934., 502
      - Legger der vaarten, veren en havens [3], art. 1 het gekanaliseerde gedeelte van de Hollandse IJssel met de daarbij behorende gronden: Hekendorp., 1936; 503; 1 deel
      - Memoriaal van ontdekkingen [10], artt. 1-51., 1935-1952; 504; 1 deel
      - Memoriaal van onbeheerde nalatenschappen [11], art. 1 Marcelis, Jan Adriaan; art. 2 Schlucknatis, Max Ferdinand Richard; art. 3 Heist, Christina Wilhelmina van; art. 4 Draak, Adrianus Mattheas den; art. 5 Maas, Theodurus Franciscus; art. 6 Oosterbrugge, Maria Elisabeth van; art. 7 Kloekens, Geertruida Augustina Pieternella; art. 8 Lang, Wilhelmina Catharina, art. 9 Kosten, Pieternella; art. 10 Bultsma, Aukje; art. 11 Oord, Martinus Jan van den., 1936-1948; 505; 1 deel
  - INSPECTIE 'S-GRAVENHAGE., 2
    - STUKKEN VAN ALGEMENE AARD., A
      - Register van ingekomen circulaires van het ministerie van Financiën., 1952-1959; 493; 1 deel
    - STUKKEN BETREFFENDE BIJZONDERE ONDERWERPEN., B
      - Registratie van objecten., 1
        - LEGGERS., 1.2
          - Legger van het domein van oorlog [1], kantoor Leiden, artt.1-13, met bladwijzer; rechten van gebruik, Militair ziekenhuis, gebouwen en percelen erf en bos: Leiden en Zoeterwoude., 1936-1947; 506; 1 deel
          - Leggers van het domein van oorlog [1], kantoor Delft, artt. 1-12; het groot Rijks Arsenaal met bijbehorende gebouwen, gebouwen, het recht van gebruik van de Westsingelgracht en percelen weiland, erf en grond: Delft, Naaldwijk en de Lier., 1936-1955; 507-508; 2 delen
            - Deel 1: artt. 1-7, met bladwijzer., 507
            - Deel 2: artt. 8-12., 508
          - Leggers van de grote wegen [2], kantoor Alphen aan de Rijn, artt. 1-4, 7., 1932-1956; 509-510; 2 delen
            - Deel 5: artt. 1, 4 en 7., 509
            - Deel 6: artt. 2 en 3., 510
          - Legger van de grote wegen [2], kantoor Leiden; art.4., 1939-1955; 511; 1 deel
          - Bladwijzer op de leggers der corporele goederen [5], behorend bij de delen 1-9 (inv.nrs. 205-213), kantoor 's-Gravenhage, artt. 1-334., c. 1936; 512; 1 deel
          - Legger der vaarten, veren en havens [3], art. 1 De Nieuwe Vaart in het Westland onder Loosduinen: 's-Gravenhage., 1941; 494; 1 deel
          - Leggers der corporele goederen [5], kantoor Delft, artt. 1-59., 1936-1954; 513-515; 3 delen
            - Deel 1: artt. 1-17, met bladwijzer., 513
            - Deel 2: artt. 18-37., 514
            - Deel 3: artt. 38-59., 515
          - Leggers der corporele goederen [5], kantoor Leiden, artt. 1-45; Academiegebouw, Bothanisch Laboratorium, Rijks-Herbarium, de Kruidtuin van de hogeschool, de Sterrenwacht, de Manege van de hogeschool, de bibliotheek van de hogeschool, het Kamerlingh Onnes Laboratorium, het Instituut voor Tropische Geneeskunde en gebouwen., 1936-1956; 516-518; 3 delen
            - Deel 1: artt. 1-11, met bladwijzer., 516
            - Deel 2: artt. 12-26., 517
            - Deel 3: artt. 27-45., 518
          - Memoriaal van verrekening van zakelijke belastingen en lasten [12], artt. 1-205., 1942-1963; 519; 1 deel
      - Beheer van domeinen., 2
        - AKTEN., 2.2
          - Akten van afkoop en onteigening voor de aanleg van Staatsspoorwegen, letter M, nr. 1 met bijlagen., 1936; 495; 1 omslag
        - OVERIGE., 2.5
          - Stukken afkomstig uit de leggers der incorporele goederen (afd. A)., 1936-1958; 496; 1 omslag
  - INSPECTIE DORDRECHT., 3
    - STUKKEN VAN ALGEMENE AARD., A
      - Register van briefwisseling van ambtenaren [10]., 1937-01-04 - 1938-01-11; 520; 1 deel
    - STUKKEN BETREFFENDE BIJZONDERE ONDERWERPEN., B
      - Registratie van objecten., 1
        - LEGGERS., 1.2
          - Legger van het domein van oorlog [1], kantoor Oud-Beierland, artt. 1-5 (doorgehaald), artt. 34-38 in rode inkt, met bladwijzer; Verdedigingswerk aan de haven van Numansdorp, een vuur aan de Krab en aan de Kil, een lichtopstand en een terrein: Numansdorp, 's-Gravendeel, Strijen en Strijen-Sas., 1936-1937; 521; 1 deel
          - Legger van het domein van oorlog [1], kantoor Sommelsdijk, artt. 1-8 doorgehaald, artt. 66-73 in rode inkt; een vuurtoren, lichtopstanden, een voormalig lichtwachterswoning en het voormalige fort "Prins Frederik": Ouddorp, Goedereede, Stellendam en Ooltgensplaat., 1936-1941; 522; 1 deel
          - Leggers van het domein van oorlog [1], kantoor Brielle, artt. 1-29 doorgehaald, artt. 39-64 in rode inkt; de hoofdwal en hoofdgracht te Brielle, Ravelijnen, gebouwen, voormalig torpedo-werf, de contra-escarp Zeedijk te Hellevoetsluis, de hoofdgracht te Hellevoetsluis, het voormalig Militair Ziekenhuis, de Lichttoren te Hellevoetsluis, een Batterij nr.12, een militair inundatiesluis, berg-, timmer- en kalkloods, gebouwen bij de voormalige Marinewerf, de Lichtwachterswoning te Oudenhoorn, de voormalige artillerie-bergplaats, een stenenaffuitloods en batterijen: Hellevoetsluis, Oostvoorne, Nieuwenhoorn, Nieuw-Helvoet, Oudenhoorn en Brielle., 1936-1941; 523-524; 2 delen
            - Deel 1: artt. 1-29 doorgehaald, artt. 39-52 in rode inkt., 523
            - Deel 2: artt. 15-29 doorgehaald, artt. 53-64 in rode inkt., 524
          - Legger der vaarten, veren en havens [3], kantoor Sliedrecht, art. 1 doorgehaald, art. 5 in rode inkt; het Schuitenveer over de Lek: Groot Ammers en Streefkerk., 1935; 525; 1 deel
          - Legger der vaarten, veren en havens [3], kantoor Oud-Beierland, artt. 1-3 (doorgehaald), artt. 6-8 rode inkt, Pontveer over de rivier het Spui, Schuitenveer over de rivieren het Spui en de Oude Maas en een tramweghaven aan het Hollandse Diep: Numansdorp, Oud-Beierland, Rhoon en Hekelingen., 1935-1936; 526; 1 deel
          - Legger der vaarten, veren en havens [3], kantoor Sommelsdijk, art. 1-3; de Haven van Goedereede, Aanlegplaats in de haven van Stellendam en de haven van Middelharnis., 1936; 527; 1 deel
          - Leggers der vaarten, veren en havens [3], kantoor Brielle, artt. 1-5 doorgehaald en artt. 9-11 en 13 in rode inkt; het gedeelte van het Kanaal door Voorne: Heenvliet, Goedereede, Stellendam en Middelharnis., 1935; 528-531; 4 delen
            - Deel 4: art. 1 doorgehaald, art. 9 in rode inkt., 528
            - Deel 6: art. 3 doorgehaald, art. 11 in rode inkt., 529
            - Deel 5: art. 2 doorgehaald, art. 10 in rode inkt., 530
            - Deel 8: artt. 5 doorgehaald, artt. 13 in rode inkt., 531
          - Leggers der corporele goederen [5], kantoor Oud-Beierland, artt. 1-66 doorgehaald, artt. 114-176 in rode inkt., 1936-1941; 532-534; 3 delen
            - Deel 12: artt. 1-22 doorgehaald, artt. 114-135 in rode inkt., 532
            - Deel 13: artt. 23-60 doorgehaald, artt. 136-171 in rode inkt., 533
            - Deel 14: artt. 61-66 doorgehaald, artt. 171-176 in rode inkt., 534
          - Leggers der corporele goederen [5], kantoor Sliedrecht, artt. 1-27 doorgehaald, artt. 90-113 in rode inkt; rivier de Lek, rivier de Beneden-Merwede, rivier de Noord, killen, gaten, terreinen en het Post- en Telegraafkantoor., 1936-1941; 535-537; 3 delen
            - Deel 9: artt. 1-6 doorgehaald, artt. 90-95 in rode inkt., 535
            - Deel 10: artt. 7-10 doorgehaald, artt. 96-99 in rode inkt., 536
            - Deel 11: artt. 11-28 doorgehaald, artt. 100-113., 537
          - Leggers der corporele goederen [5], kantoor Sommelsdijk, artt. 1-38 doorgehaald, artt. 245-283 in rode inkt; stranden, dijken, de dorptoren van Goedereede, de Koningspolder, woningen, Postkantoor van Middelharnis, Rijks Hogere Burgerschool, slikken, gedeelte van het Haringvliet, gedeelte van het Volkerak, gedeelte van de Krammer, gedeelte van de Bieningen, terreinen, rechten van aanwas, een vuurtoren te Ouddorp en lichtopstanden: Hellevoetsluis, Dirksland, Ouddorp, Goedereede, Middelharnis, Ooltgensplaat, Melissant, Grevelingen, Herkingen, Krammer, Volkerak, Haringvliet, Stellendam en Sommelsdijk., 1936-1950; 538-539; 2 delen
            - Deel 19: artt. 1-21 doorgehaald, artt. 245-263 in rode inkt., 538
            - Deel 20: artt. 22-39 doorgehaald, artt. 266-283 in rode inkt., 539
          - Leggers der corporele goederen [5], kantoor Brielle, artt. 1-66 doorgehaald, artt. 177-241 in rode inkt: voormalig Marinewerf, gedeelte van de vestingwal, gronden, woningen, Postkantoor te Hellevoetsluis, platen, rechten van aanwas, gedeelten van Nieuwe Maas, gedeelten van Oude Maas, het Hartelsche Gat, het Berengat, gedeelte van het Haringvliet, stranden, Postkantoor te Brielle, het voormalig Infirmerie-gebouw, het ravelijn en het erfpachtsrecht van een bouwterrein: Hellevoetsluis, Rockanje, Oostvoorne, Spijkenisse, Nieuw-Helvoet, Brielle en Heenvliet., 1937-1941; 540-542; 3 delen
            - Deel 15: artt. 1-22 doorgehaald, artt. 177-198 in rode inkt., 540
            - Deel 16: artt. 23-44 doorgehaald, artt. 199-219 in rode inkt., 541
            - Deel 17: artt. 45-66 doorgehaald, artt. 220-241 in rode inkt., 542
          - Leggers der corporele goederen [5], kantoor Dordrecht, artt. 1-54; Huis van Bewaring, Gerechtsgebouw, Kantongerechtsgebouw, gebouw der Posterijen, gebouw van de Registratie, de Hypotheken en het Kadaster, het herenhuis genaamd "Cronenburch", de oude Bospolder, diverse rivieren en killen, rechten van aanwas en erfpachtsrechten: Dordrecht en Dubbeldam., 1936-1941; 543-545; 3 delen
            - Deel 1: artt. 1-28, met bladwijzer., 543
            - Deel 2: artt. 29-47., 544
            - Deel 3: artt. 48-54., 545
          - Register met korte beschrijving van de dossiers, 1936., 1942-1943; 546; 1 deel
          - Akten betreffende objecten van domeinbeheer, die in 1942 zijn overgenomen aan de Inspectie 's-Hertogenbosch, en welke ingevoegd moeten worden in de nog niet overgebrachte hoofdseries., 1937-1941; 547-549; 3 omslagen
            - Serie H verpakkingen H23...405., 547
            - Serie I verkopingen roerende goederen I 57...180., 548
            - Serie N verkrijgingen onroerende goederen N 63...73., 549
      - Beheer van domeinen., 2
        - AKTEN., 2.2
          - Overeenkomst van de "Kroningspolder" te Stellendam inzake bekading ter bewaring gegeven aan de hypotheekbewaarder., 1955; 497; 1 stuk
          - Stukken betreffende de onderhandse akte van Visser, Teuna Adriana betreffende het recht van erfpacht., 1961; 498; 1 omslag